【裁判字號】    90,易,24
【裁判日期】    900322
【裁判案由】    毒品危害防制條例
【裁判全文】
臺灣宜蘭地方法院刑事判決                              九十年度易字第二四號
    公  訴  人  臺灣宜蘭地方法院檢察署檢察官
    被      告  甲○○
    （原名林佩菁）
右列被告因毒品危害防制條例案件，經檢察官提起公訴（八十九年度偵字第一四一二
號），本院判決如左：
    主  文
甲○○施用第一級毒品，累犯，處有期徒刑壹年。
    事  實
一、甲○○曾於民國八十七年間因偽造文書案件，經法院判處有期徒刑三月，已於八
    十八年一月二十六日易科罰金執行完畢。復不知悔改，又分別於八十七年間因施
    用毒品案件，經法院分別裁定執行觀察勒戒後，認無繼續施用毒品傾向，經本院
    於八十七年八月十一日、及同年九月二十四日，分別以八十七年度訴字第七二號
    、八十七年度易字第一一六四號為免刑判決確定。竟不知悔改，又於八十九年五
    月二十二日回溯二十六小時之某時，在不詳處所，非法施用第一級毒品海洛因，
    經台灣宜蘭地方法院檢察署觀護人於八十九年五月二十二日通知定期採尿時查獲
    上情。
二、案經台灣宜蘭地方法院檢察署檢察官簽分後偵查起訴。
    理  由
一、訊據被告固坦承有於上揭時、地經採尿送驗，惟矢口否認有上揭犯行，辯稱當時
    係伊友人在施用，可能吸到「二手煙」云云。然查被告於上揭時地，經採尿送驗
    ，經以氣相層析質譜儀檢驗結果，係呈嗎啡之陽性反應，此有昭信科技顧問股份
    有限公司濫用藥物陽性檢體檢驗報告可稽。又被告分別於八十七年間，因施用毒
    品案件，經法院分別裁定執行觀察勒戒後，認無繼續施用毒品傾向，由本院分別
    裁定執行觀察勒戒後，均認無繼續施用毒品傾向，經本院於八十七年八月十一日
    、及同年九月二十四日，分別以八十七年度訴字第七二號、八十七年度易字第一
    一六四號為免刑判決確定等情，亦有台灣高等法院被告全國前案紀錄表、前述刑
    事裁定書及刑事判決書可參。雖被告以前詞為辯，然查；按海洛因經注射入人體
    後，約有百分之八十於二十四小時內會自尿液中排出，故依人體代謝之情況，平
    均得檢出嗎啡之時效約二十六小時，有行政院衛生署藥物食品檢驗局八十一年藥
    檢一字第八一一四八八五號函附卷可憑，查被告為警查獲當日所採尿液，經送檢
    驗結果，確呈嗎啡反應，有上開檢驗報告可按，而被告係於八十九年五月二十二
    日經通知定期採尿，依上開說明，被告於該採尿時往前回溯二十六小時內某一時
    日，曾施用海洛因，洵無疑義。至被告所辯因吸入二手煙致尿液呈嗎啡反應一節
    ，按吸入含有煙毒品之二手煙，在文獻上雖尚無能否由尿液中檢驗出含有煙毒反
    應之研究報告，然臺北榮民總醫院毒品藥物諮詢中心認若依目前針對被動吸入大
    麻之研究報告所示，該項結果認為一般吸食方式之二手煙，並不會使免疫抗體方
    法之檢驗呈陽性反應，另法務部調查局依檢驗煙毒案件之經驗研判，亦認若非長
    時間與吸食者直接相向，且存心大量吸入吸毒者所呼出之煙氣，以二手煙中可能
    存在之低劑量煙毒，應不致在尿液中檢驗出煙毒反應，分別有臺北榮民總醫院毒
    品藥物諮詢中心所出具之諮詢答覆函及法務部調查局八十三年發技一字第一九六
    ０號函各一紙附卷可按，是被告縱如其所辯，於查獲前一日曾與吸用含海洛因香
    煙之友人同處一室，惟苟非直接相向，存心大量吸入吸毒者所呼出之煙氣，應不
    致使其尿液因而呈嗎啡反應，又苟被告明知該友人吸用含海洛因之香煙，卻仍與
    其直接相向並大量故意吸入該友人呼出之煙氣，其有施用海洛因之故意甚明，是
    上開所辯，純係事後圖卸之詞，委無足取。是被告犯行明確，應依法論科。
二、核被告所為，係犯毒品危害防制條例第十條第一項之施用第一級毒品罪。被告施
    用第一級毒品前持有毒品之低度行為，為施用之高度行為所吸收，不另論罪。又
    被告有如事實欄所示之前科及執行情形，此有台灣高等法院檢察署刑案紀錄檢覆
    表，被告於有期徒刑執行完畢五年內再犯有期徒刑以上之本罪，為累犯，應依法
    加重其刑。爰審酌被告犯罪之動機、目的、手段、所犯對國家社會造成之影響、
    曾給予多次戒除毒品之機會竟不知悔改，及犯罪後態度良好等一切情狀，量處如
    主文所示之刑。
據上論斷，應依刑事訴訟法第二百九十九條第一項前段、毒品危害防制條例第十條第
一項、刑法第十一條前段、第四十七條，判決如主文。
本案經檢察官林慧到庭執行職務。
中    華    民    國      九十        年    三        月   二十二      日
                               臺灣宜蘭地方法院刑事第二庭
                                      法  官
右正本證明與原本無異。
如不服本判決，應於判決送達後十日內，向本院提出上訴狀。
所犯法條：
毒品危害防制條例第十條第一項：
施用第一級毒品者，處六月以上五年以下有期徒刑。


司法院資訊處製作；財團法人民間司法改革基金會備份。
